【裁判字號】    90,易,87
【裁判日期】    900316
【裁判案由】    毀損等
【裁判全文】
臺灣新竹地方法院刑事判決                              九十年度易字第八七號
    公  訴  人  臺灣新竹地方法院檢察署檢察官
    被      告  甲○○
右列被告因毀損等案件，經檢察官提起公訴（八十九年度偵字第七一六０號），本院
判決如左：
    主      文
甲○○損壞他人之窗戶玻璃，處有期徒刑參月，如易科罰金以參佰元折算壹日；又連
續以加害生命之事，恐嚇他人，致生危害於安全，處有期徒刑參月，如易科罰金以參
佰元折算壹日；又於公務員依法執行職務時，當場侮辱，處拘役肆拾日，如易科罰金
以參佰元折算壹日。有期徒刑部分應執行有期徒刑伍月，如易科罰金以參佰元折算壹
日。
    事      實
一、甲○○與丙○○為姪叔關係，二人於新竹縣竹東鎮○○里○鄰○○路○段二九五
    巷三號及五號毗鄰而居，平日感情不睦。於民國（下同）八十九年十二月十四日
    十六時三十分許，甲○○無故用拳頭打破損壞丙○○住家窗戶玻璃共四塊，足生
    損害於丙○○，丙○○乃以電話通知甲○○之兄乙○○趕至，甲○○竟對丙○○
    恐嚇稱：打破你窗戶有什麼問題，如果我去坐牢，回來再收你的命等語，致丙○○心生畏懼，足生危害於丙○○之安全。嗣經乙○○報警，新竹縣警察局竹東分
    局二重埔派出所警員戊○○、丁○○據報趕到現場依法執行職務時，甲○○因不
    滿警察前來處理，竟基於妨害公務之犯意，當場對警員戊○○以客家話「你是我
    椎子（椎子意即男性生殖器）」辱罵，且賴在地上拒不到派出所，經警將其抬上
    警車載至二重埔派出所內，甲○○仍接續前開妨害公務之犯意，對依法製作筆錄
    執行職務之警員戊○○當場以客家話辱罵「幹你娘雞掰」等髒話。嗣於次日（十
    五日），甲○○復承前同一恐嚇之概括犯意，在丙○○前開住處前大聲恫嚇丙○○稱：要讓你出不了門，殺掉你放火燒掉你房子等語，致丙○○心生畏懼，足生
    損害於其安全。
二、案經丙○○訴由新竹縣警察局竹東分局報請臺灣新竹地方法院檢察署檢察官偵查
    起訴。
    理      由
一、訊據被告何甲○○除坦承於右揭時地毀損丙○○住處玻璃一塊外，餘均矢口否認
    ，辯稱：伊僅打破丙○○一塊玻璃並罵他你是我椎子，不是罵警察，其他玻璃是
    丙○○自己用鋤頭柄打破的，後來警察將伊抬上警車，在車上打伊，伊才在警局
    罵警察，伊沒有恐嚇丙○○云云，只有用客家話跟丙○○說你死不了個性云云。
    惟查，右揭事實，業據告訴人丙○○於警、偵訊及本院調查時指訴綦詳，核與證
    人即被告之兄乙○○與本件處理警員戊○○於偵審中證述情節相符（見偵查卷第
    八頁反面、第三六頁反面、第三七頁正、反面、本院九十年二月二十三日訊問筆
    錄），並有毀損照片六幀及被告於派出所辱罵之蒐證錄音帶一捲、譯文及報告書
    各一份附卷可稽，而前揭錄音帶經本院當庭播放，亦經被告確認為其在派出所辱
    罵警員之對話無訛，至其雖辯稱遭警毆打云云，惟為證人戊○○所否認，且被告
    亦無任何傷單可資佐證，參以被告被載至派出所時，證人乙○○亦駕車跟隨在後
    ，並未看到被告有何遭毆打情事，業據證人乙○○證述在卷，足認被告所辯應屬
    卸責之詞，不足採信，事證明確，被告犯行洵堪認定。
二、核被告所為係犯刑法第三百五十四條毀損罪、第三百零五條恐嚇罪、第一百四十
    條第一項前段侮辱公務員罪。其先後二次恐嚇被害人丙○○之行為，時間緊接，
    犯罪構成要件相同，顯係出於概括犯意為之，為連續犯，應依刑法第五十六條之
    規定以一罪論，並加重其刑。又其多次對公務員依法執行職務時，當場侮辱之行
    為，均係以一個接續之意思，於密接之時間、地點，以相同方法分別犯同一之罪
    ，為接續犯，仍屬實質上一罪。被告所犯上開三罪間，犯意各別，行為互殊，犯
    罪構成要件不同，應予分論併罰。爰審酌被告素行不佳（未構成累犯），有台灣
    高等法院被告全國前案紀錄表附卷可稽，枉顧倫常，動輒以毀損、恐嚇方式騷擾
    告訴人，殊為可議，犯罪所生之損害及其犯罪後態度等一切情狀，分別量處如主
    文所示之刑，並均諭知易科罰金之折算標準，及就有期徒刑部分定其應執行之刑
    ，並諭知易科罰金之折算標準。又被告於行為後，刑法第四十一條業於九十年一
    月四日修正為「犯最重本刑為五年以下有期徒刑以下之刑之罪，而受六月以下有
    期徒刑或拘役之宣告，因身體、教育、職業、家庭之關係或其他正當事由，執行
    顯有困難者，得以一元以上三元以下折算一日，易科罰金。但確因不執行所宣告
    之刑，難收矯正之效或難以維持法秩序者，不在此限。」，並於同年月十日公佈
    施行，於同年月十二日生效，茲比較新舊法之規定，變更後之新法對被告並無不
    利，依刑法第二條第一項前段之規定，自應適用裁判時之新法。
據上論斷，應依刑事訴訟法第二百九十九條第一項前段，刑法第五十六條、第一百四
十條第一項前段、第三百零五條、第三百五十四條、第五十一條第五款、第二條第一
項前段、修正後刑法第四十一條第一項，罰金罰鍰提高標準條例第一條前段、第二條
，判決如主文。
本案經檢察官許麗美到庭執行職務。
中    華    民    國      九十      年      三      月        十六      日
                              臺灣新竹地方法院刑事第二庭
                                  法  官  楊  明  箴
右正本證明與原本無異。
如不服本判決，應於判決送達後十日內向本院提出上訴狀( 應附繕本 )，上訴於
臺灣高等法院。
                                      書記官  陳  進  楷
中    華    民    國      九十      年      三      月      二十一      日
附錄論罪科刑法條：第三百零五條、第三百五十四條、第一百四十條
第三百五十四條
毀棄、損壞前二條以外之他人之物或令致不堪用，足以生損害於公眾或他人者，處二
年以下有期徒刑、拘役或五百元以下罰金。
刑法第三百零五條
以加害生命、身體、自由、名譽、財產之事，恐嚇他人致生危害於安全者，處二年以
下有期徒刑、拘役或三百元以下罰金。
刑法第一百四十條
於公務員依法執行職務時，當場侮辱，或對於其依法執行之職務公然侮辱者，處六月
以下有期徒刑、拘役或一百元以下罰金。對於公署公然侮辱者亦同。


司法院資訊處製作；財團法人民間司法改革基金會備份。
